臺灣高等法院刑事裁定
110年度抗字第396號
抗  告  人  李糠和



上列抗告人因竊盜案件，不服臺灣新北地方法院中華民國110 年
2 月3 日定應執行刑之裁定（110 年度聲字第440 號），提起抗
告，本院裁定如下：
    主  文
抗告駁回。
    理  由
一、按數罪併罰，有二裁判以上宣告多數有期徒刑者，於各刑中
    之最長期以上，各刑合併之刑期以下，定其應執行之刑期，
    但刑期不得逾30年。刑法第51條第5 款、第53條分別定有明
    文。又執行刑之量定，係法院裁量之職權，倘其所酌定之執
　　行刑，並未違背刑法第51條各款所定之方法或範圍（即法律
　　之外部性界限），亦無明顯違背公平、比例原則或整體法律
　　秩序之理念（即法律之內部性界限）者，即不得任意指為違
　　法或不當。本件原裁定以抗告人李糠和所犯如原裁定附表（
　　下稱附表）所示竊盜等11罪，經先後判刑確定在案。上開11
　　罪均係裁判確定前所犯，應併合處罰，而有2 裁判以上，原
　　審依檢察官之聲請，適用刑法第53條、第51條第5 款規定，
　　於附表所示各刑中之最長期以上，各刑之合併刑期以下，酌
　　定其應執行之刑為有期徒刑2 年1 月，併諭知易科罰金之折
　　算標準，業已說明審酌之依據，此屬事實審法院裁量職權之
　　適法行使，既未逾越刑法第51條第5 款所定之法律外部性界
　　限，亦無明顯濫用裁量權而有違法律內部性界限之情形，核
　　無違法或不當。
二、抗告意旨略稱：連續犯廢止後，為免一罪一罰致過度評價，
    法院在量刑時多從輕為之。本件抗告人所犯均係同一罪名之
    罪，惟所定執行刑寬減之額度，遠較法院其他觸犯多種不同
    犯罪類型之罪為少，顯失公平。抗告人犯罪所得不多，深具
　　悔意，已與被害人和解，請從輕定刑云云。
三、惟查：數罪併罰，有2 裁判以上宣告多數有期徒刑者，於各
    刑中之最長期以上，各刑合併之刑期以下，定其應執行之刑
    期，但刑期不得逾30年，刑法第51條第5 款、第53條分別定
    有明文。又執行刑之量定，係法院裁量之職權，倘其所酌定
　　之執行刑，並未違背刑法第51條各款所定之方法或範圍（即
　　法律之外部性界限），亦無明顯違背公平、比例原則或整體
　　法律秩序之理念（即法律之內部性界限）者，即不得任意指
　　為違法或不當。本件原裁定以抗告人所犯如附表所示之竊盜
　　等11罪，經先後判刑確定在案。上開數罪均係裁判確定前所
　　犯，應併合處罰，而有2 裁判以上，法院依檢察官之聲請，
　　適用刑法第53條、第51條第5 款規定，於附表所示各刑中之
　　最長期以上，各刑之合併刑期以下，並參酌上開各罪其中部
　　分先前已定之執行刑（附表編號1 至3 所示3 罪，前經臺灣
　　新北地方法院以109 年度聲字第4128號裁定應執行有期徒刑
　　7 月；附表編號4 至6 所示3 罪，前經臺灣新北地方法院以
　　109 年度原簡上字第15號判決應執行有期徒刑7 月；附表編
    號8 至11所示4 罪，前經臺灣新北地方法院以109 年度原簡
    字第159 號判決應執行有期徒刑10月），及刑事訴訟法第37
    0條第2 項、第3 項規定之法理，酌定其應執行之刑為有期
    徒刑2 年1 月，此屬法院裁量職權之適法行使，既未逾越刑
    法第51條第5 款所定之法律外部性界限，亦無明顯濫用裁量
    權而有違法律內部性界限之情形，核無違法或不當。至其他
    案件定刑如何，事涉不同案件之定刑標準（如內外部界限）
    ，且與各該行為人之犯罪目的、手段、態樣、法益侵害等量
    刑因素各異，自無從比附援引，作為本案量刑之依據。又數
    罪併罰之定應執行之刑，係出於刑罰經濟與責罰相當之考量
    ，並非予以犯罪行為人或受刑人不當之利益，為一種特別之
    量刑過程，相較於刑法第57條所定科刑時應審酌之事項，係
    對一般犯罪行為之裁量，定應執行刑之宣告，乃對犯罪行為
    人本身及所犯各罪之總檢視，除應考量行為人所犯數罪反應
    出之人格特性，並應權衡審酌行為人之責任與整體刑法目的
    及相關刑事政策，在量刑權之法律拘束性原則下，依刑法第
    51條第5 款之規定，採限制加重原則，以宣告各刑中之最長
    期為下限，各刑合併之刑期為上限，但最長不得逾30年，資
    為量刑自由裁量權之外部界限，並應受法秩序理念規範之比
    例原則、平等原則、責罰相當原則、重複評價禁止原則等自
    由裁量權之內部抽象價值要求界限之支配，使以輕重得宜，
    罰當其責，俾符合法律授予裁量權之目的，以區別數罪併罰
    與單純數罪之不同，兼顧刑罰衡平原則。是刑法第51條數罪
    併罰定執行刑之立法方式，非以累加方式定應執行刑，如以
    實質累加之方式定應執行刑，則處罰之刑度顯將超過其行為
    之不法內涵，而違反罪責原則，及考量因生命有限，刑罰對
    被告造成之痛苦程度，係隨刑度增加而生加乘效果，而非以
    等比方式增加，是則以隨罪數增加遞減其刑罰之方式，當足
    以評價被告行為不法性之法理（即多數犯罪責任遞減原則）
    。是在個別定刑案件中，因所犯各案罪質不同，自無齊一之
    標準，此乃當然之理。依前開說明，原裁定本於罪責相當之
    要求，在上開內、外部性界限範圍內，綜合斟酌抗告人犯罪
    行為之不法與罪責程度，及對其施以矯正之必要性，就附表
    所示各罪之罪質，定應執行刑有期徒刑2 年1 月，並無不合
    。抗告意旨係對原裁定已明白說明之事項，或為其定執行刑
    裁量權之適法行使，無視原裁定之恤刑已屬從輕定刑，仍徒
    憑己見，任意指摘，非有理由。揆諸上揭說明，其抗告為無
    理由，應予駁回。            
據上論結，應依刑事訴訟法第412 條，裁定如主文。
中　　華　　民　　國　　110 　年　　3 　　月　　12　　日
                  刑事第十七庭  審判長法　官  鄭水銓
                                      法　官  黃雅芬
                                      法　官  李世華
以上正本證明與原本無異。
不得再抗告。
                                      書記官  駱麗君
中　　華　　民　　國　　110 　年　　3 　　月　　12　　日